【裁判字號】    98,上易,2242
【裁判日期】    981125
【裁判案由】    傷害
【裁判全文】
臺灣高等法院刑事判決                98年度上易字第2242號
上  訴  人  臺灣宜蘭地方法院檢察署檢察官
被      告  甲○○
上列上訴人因被告傷害案件，不服臺灣宜蘭地方法院98年度易字
第297 號，中華民國98年7 月24日第一審判決（起訴案號：臺灣
宜蘭地方法院檢察署98年度偵字第915 號），提起上訴，本院判
決如下：
    主  文
原判決關於甲○○傷害及定應執行刑部分均撤銷。
甲○○犯傷害罪，處拘役壹拾日，如易科罰金，以新台幣壹仟元
折算壹日。
    事  實
一、甲○○因聽聞乙○○對外陳稱伊所之店內有人販賣毒品，憤
    怒難平，竟與黃泰彰、真實姓名不詳之綽號「阿傑」成年男
    子共同基於侵入住宅之犯意聯絡，於民國97年11月26日凌晨
    3 時40分許，前往乙○○位於宜蘭縣羅東鎮○○路125 號之
    住處，由甲○○及「阿傑」以徒手用力撐開鋁門扣環之方式
    ，無故進入該住宅，黃泰彰則在門口把風。甲○○叫醒熟睡
    之乙○○，質問何以散布不實言論等語，並以「我知道你小
    孩讀什麼安親班、車牌號碼幾號」等危害生命、身體、財產
    之事，恐嚇乙○○，使乙○○心生畏懼（甲○○恐嚇危害安
    全部分，業經判決確定）。嗣甲○○因警方到場處理，與「
    阿傑」暫行離開上址，待警方離去後，復與「阿傑」、黃泰
    彰接續前開侵入住宅之犯意，於該日凌晨4 時許，再度侵入
    上開住宅（甲○○、黃泰彰以上侵入住宅部分，均經判決確
    定），甲○○續與乙○○就上情爭執，因一言不合，甲○○
    竟基於傷害之犯意，徒手毆打乙○○，致乙○○因此受有頭
    部損傷、腦震盪、頭皮血腫、右上頷骨骨折、右眼瞼撕裂 1
    公分、右眼結膜下出血、臉部、右肩、左手多處擦傷等傷害
    。
二、案經乙○○訴由宜蘭縣政府警察局羅東分局報請臺灣宜蘭地
    方法院檢察署檢察官偵查起訴。
    理  由
壹、程序部分：
一、本件被告甲○○所犯非死刑、無期徒刑、最輕本刑為3 年以
    上有期徒刑之罪，或高等法院管轄第一審之案件，被告於本
    院審理程序中，就被訴事實為有罪之陳述，經告以簡式審判
    程序之旨，並聽取檢察官、被告之意見後，本院合議庭裁定
    依簡式審判程序進行審理；是本件之證據調查，依刑事訴訟
    法第273 條之2 規定，不受同法第159 條第1 項、第161 條
    之2 、第161 條之3 、第163 條之1 及第164 條至第170 條
    規定之限制，合先敘明。
二、本件被告甲○○所犯侵入住宅、恐嚇危害安全部分、同案被
    告黃泰彰部分，均未據上訴，已告確定，附此敘明。
貳、實體部分：
一、訊據被告甲○○對於上開毆傷告訴人乙○○之事實，業於原
    審及本院審理時坦承不諱，核與告訴人乙○○、證人黃泰彰
    於警訊及偵查中之證述內容相符，復有羅東聖母醫院診斷證
    明書1 紙在卷可查，足徵被告自白內容與事實相符，本件事
    證明確，被告傷害犯行應堪認定。
二、核被告甲○○所為，係犯刑法第277 條第1 項之傷害罪。原
    審認被告甲○○所犯上開犯行，事證明確，予以論罪科刑，
    固非無見。惟查：(一)按拘役除有加重情形外，為1 日以上，
    60日未滿，刑法第33條第4 款定有明文，即其上限為59日，
    從而判處拘役時，除有加重原因外，僅能於59日之刑度內量
    刑，方為適法。原判決並未說明有加重之原因，竟對被告所
    犯傷害罪部分處以拘役60日，揆諸首開說明，即有判決適用
    法則不當之違法。檢察官就此提出上訴，為有理由。(二)又數
    罪併罰，分別宣告其罪之刑，宣告多數拘役者，於各刑中之
    最長期以上，各刑合併之刑期以下，定其刑期；亦經刑法第
    51條第6 款前段規定明確，原判決就被告甲○○所犯傷害、
    恐嚇危害安全、侵入住宅等罪，分別諭知「拘役」之刑，乃
    定其應執行刑為「有期徒刑」，亦顯有違誤；上訴意旨雖未
    指摘於此，原判決既有上述可議之處，自應由本院將原判決
    關於被告甲○○傷害部分及定應執行刑部分撤銷改判。
三、爰審酌被告甲○○因一言失和，即以暴力相向，肇致被害人
    頭顏等部位多處損害，及其生活狀況、智識程度、犯罪後尚
    能坦承犯行，頗知悔悟，且於本院準備程序中與告訴人達成
    和解，獲告訴人之諒宥，惟本案僅傷害部分經提出上訴，被
    告其餘所涉侵入住宅、恐嚇危害安全部分，均告確定，故無
    從給予緩刑之寬典等一切情狀，量處如主文第2 項所示之刑
    ，並諭知易科罰金之折算標準。
據上論斷，應依刑事訴訟法第369條第1項前段、第364條、第299
條第1 項前段，刑法第277 條第1 項、第41條第1 項前段，刑法
施行法第1 條之1 第1 項、第2 項前段，判決如主文。
本案經檢察官張熙懷到庭執行職務。
中    華    民    國    98    年    11    月    25    日
                  刑事第十九庭審判長法  官  鄧振球
                                    法  官  潘翠雪
                                    法  官  彭幸鳴
以上正本證明與原本無異。
不得上訴。
                                    書記官  陳靜姿
中    華    民    國    98    年    11    月    25    日
附錄本案論罪科刑法條全文
中華民國刑法第277條第1項
傷害人之身體或健康者，處3 年以下有期徒刑、拘役或1 千元以
下罰金。


司法院資訊處製作；財團法人民間司法改革基金會備份。
